# 请教陈版主，关于集资共建项目？

提问人：baldwin_guo 时间：2011-05-13 13:06:42
陈版主您好，有这样一个问题向您请教！！！
某地政府牵头，由当地的几家大企业出资给当地铁路局建设一幢调度中心大楼，约定大楼建成后出资企业可以分到几间房间的使用权若干年，请问此项出资款隶属于什么性质？ 1 、如果属于股权投资，未来不可能取得现金分红，每年财务决算时都需要进行特别说明，并且很可能还无法获取对方出具的出资证明？ 2 、由于对方并不为是借款，故也法作为借款处理？ 期待回复！！！！

回答人：chenyiwei
可以理解为为了获得部分房间一定年限内的使用权而预付的款项。在大楼完工前，已预付的款项可列报为其他非流动资产，到完工并取得使用权后转为长期待摊费用，按约定的使用年限摊销。